【裁判字號】    97,審抗,196
【裁判日期】    971212
【裁判案由】    本票裁定
【裁判全文】
臺灣臺北地方法院民事裁定             97年度審抗字第196號
抗  告  人  歌林股份有限公司
法定代理人  甲○○
相  對  人  台北富邦商業銀行股份有限公司
法定代理人  乙○○
上列當事人間請求本票裁定事件，抗告人對於民國 97年8月12日
本院所為 97年度票字第27440號之裁定提起抗告，本院裁定如下
：
    主  文
抗告駁回。
抗告程序費用新台幣壹仟元由抗告人負擔。
    理  由
一、本件抗告意旨略以：抗告人於民國96年6月5日分別簽發票面
    金額為美金5,000,000元、新台幣 50,000,000元之本票二紙
    ，作為擔保授信借款之擔保物，依兩造間之授信約定書暨綜
    合額度契約之約定，上開票面金額僅為授信額度並非實際之
    借款金額。惟抗告人首次申請動用授信額度後均有陸續依約
    清償本金及利息，抗告人目前之借款餘額應為美金1,428,98
    0.77元及新台幣10,000,000元，相對人逕以前開本票支票面
    金額及法定利率向鈞院聲請本漂准予強制執行即不合法。再
    者，相對人並未遵期提示，應即尚失追索權，自不得據以聲
    請本票強制執行，為此爰於法定期間內提起抗告請准廢棄原
    裁定云云。
二、本件相對人於原審主張：其執有抗告人分別於民國96年6月5
    日所簽發之本票2紙，金額分別為美金5,000,000元、新台幣
    50,000,000元，付款地在臺北市，利息按年息6%計算，免除
    作成拒絕證書，到期日未載，詎於97年7月23日經提示未獲
    付款，為此聲請原法院裁定准予強制執行。
三、按執票人向本票發票人行使追索權時，得聲請法院裁定後強
    制執行，票據法第 123條定有明文。本票執票人，依前開規
    定，聲請法院裁定許可對發票人強制執行，性質上係屬非訟
    事件，此項聲請之裁定及抗告法院之裁定，僅依非訟事件程
    序以審查強制執行許可與否，並無確定實體上法律關係存否
    之效力，如發票人就票據債務之存否有爭執時，應由發票人
    另提起確認之訴，以資解決，此有最高法院57年台抗字第76
    號判例之意旨可資參照。經查，本件抗告人主張尚積欠相對
    人之金額並未如相對人所述一事，關係債權額多寡之認定，
    屬實體法上之爭執，依上開說明，非訟程序不得加以審究。
    另按，匯票上雖有免除作成拒絕證書之記載，執票人仍應於
    所定期限內，為承兌或付款之提示，但對於執票人主張未為
    提示者，應負舉證之責，此為票據法第95條所明文，依同法
    第 124條之規定，於本票亦準用之。而本件抗告人僅空言主
    張執票人未為本票之提示，復未依法負舉證之責，則前開所
    稱執票人未經提示票據之主張，已難採信，遑論相對人於聲
    請時亦有提出曾催請抗告人給付票款並經抗告人收受之存證
    信函暨回執影本各一份為憑，是抗告人主張相對人因逾期未
    提示而已喪失追索權一節，亦非可採，惟此仍不妨抗告人就
    前開實體爭執及應負舉證責任之事項，得另行提起訴訟以資
    解決之權利。從而，抗告意旨指摘原裁定不當，求予廢棄，
    委無理由，應予駁回。
四、據上論結，本件抗告為無理由，爰依非訟事件法第21條第 2
    項、第24條第1項、第46條，民事訴訟法第495條之1第1項、
    第449條第1項、第78條，裁定如主文。
中    華    民    國    97    年    12    月    12    日
              民事第六庭    審判長法  官  劉坤典
                                  法  官  賴錦華
                                  法  官  林麗真
以上正本係照原本作成
本裁定除以適用法規顯有錯誤為理由，並經本院許可外，不得再
抗告。如提起再抗告，應於收受後10日內委任律師為訴訟代理人
向本院提出再抗告狀，並繳納再抗告費新台幣1,000元。
中    華    民    國    97    年    12    月    15    日
                                  書記官  李承翰


司法院資訊處製作；財團法人民間司法改革基金會備份。
